【裁判字號】    97,簡上,477
【裁判日期】    970826
【裁判案由】    竊盜
【裁判全文】
臺灣桃園地方法院刑事判決             97年度簡上字第477號
上  訴  人
即  被  告  乙○○
上列上訴人即被告因竊盜案件，不服本院刑事庭中華民國97年3
月31日97年度壢簡字第723 號第一審刑事簡易判決（聲請簡易判
決處刑案號：96年度偵字第30179 號）提起上訴，本院管轄之第
二審合議庭判決如下：
    主    文
上訴駁回。
    事    實
一、本案經審理結果，認原審以被告乙○○犯刑法28條、第320
    條第3 項之共同竊盜未遂罪，判處拘役40日，並諭知易科罰
    金之折算標準，經核其認事用法及量刑均屬妥適，應予維持
    ，並引用原審刑事簡易判決書記載之事實、證據及理由（如
    附件，含檢察官聲請簡易判決處刑書）。
二、上訴人上訴意旨略以：其已誠心悔改，諒能給予緩刑自新之
    機會云云。按法官於有罪判決如何量處罪刑，甚或是否宣告
    緩刑，均為實體法賦予審理法官裁量之刑罰權事項，法官行
    使此項裁量權，自得依據個案情節，參酌刑法第57條所定各
    款犯罪情狀之規定，於法定刑度內量處被告罪刑；除有逾越
    該罪法定刑或法定要件，或未能符合法規範體系及目的，或
    未遵守一般經驗及論理法則，或顯然逾越裁量，或濫用裁量
    等違法情事之外，並不得任意指摘其量刑違法，最高法院80
    年台非字第473 號、75年台上字第7033號、72年台上字第66
    96號、72年台上字第3647號著有判例可資參照。準此，法官
    量刑，若非有上述明顯違法之情事，自不得擅加指摘其違法
    或不當。經查，被告前於警詢及偵訊中皆矢口否認本件犯行
    ，從而上訴人即被告於前警詢、偵訊中，仍試圖卸責而尚無
    悔意，原審審酌被告乙○○之犯罪動機、手段、素行、犯後
    否認犯行而態度不佳態度等一切情狀，量處拘役40日，並諭
    知易科罰金之折算標準，經核並無不合。詎本件嗣經上訴人
    提起上訴後，上訴人經本院合法傳喚開庭審理時，其固出庭
    陳述認罪於前，然於調查證據後就本案辯論中復稱並無偷竊
    之意思，從而，仍難認被告即上訴人確有認罪之意思，再參
    諸本件審理程序中調查證據部分，被告對同案被告甲○○之
    證述所陳述之意見，仍有企圖減免自身就本件犯行居於共同
    正犯之不法程度而僅咎責於同案被告之嫌，要難認上訴人即
    被告有何悔悟之意。故原審既就上訴人各項事由為斟酌，且
    上訴人於本件上訴審理程序中，依前所述亦難認有何坦認犯
    行而有悔悟之情，自難指摘原審量刑有何不當之情。是原審
    認事用法均無不當，上訴人提起本件上訴，為無理由，應予
    駁回。
據上論斷，應依刑事訴訟法第455 條之1 第1 項、第3 項、第36
8條、第373 條，判決如主文。
本案經檢察官翁偉玲到庭執行職務
中    華    民    國    97    年    8     月    26    日
                  刑事第七庭  審判長法  官  蕭世昌
                                    法  官  林惠霞
                                    法  官  劉為丕
以上正本證明與原本無異。
不得上訴。
                                    書記官  陳育萱
中    華    民    國    97    年    8     月    26    日


司法院資訊處製作；財團法人民間司法改革基金會備份。
